# 瑞华研究第三章（案例来源：瑞华研究第 766 页） WORD 版是不是有个错误

提问人：1226829524 时间：2021-05-29 09:44:19
老师您好：国有企业重组业务的相关会计处理（案例来源：瑞华研究第 766 页）WORD版中有一段话列示如下：
如果A公司投出到B公司的经营性资产不构成《企业会计准则第 20 号——企业合并》所指的“业务”，则A公司在确认上述资产处置损益的同时，在对B公司的权益法核算中，应按照《企业会计准则讲解（ 2010 ）》第 43 页中“合营方向合营企业投出非货币性资产产生损益的处理”部分的要求，按其对新公司的股权比例（20%）抵销未实现的资产处置损益；如果A公司投出到B公司的经营性资产不构成《企业会计准则第 20 号——企业合并》所指的“业务”，则相关处置损益在A公司的个别报表和合并报表层面均应全额确认，不应抵销。
这个地方是不是错了？
是不是应该理解为：如果构成业务，则不应抵销 ， 不构成业务则处置损益需要按比例抵销。

回答人：chenyiwei
感谢指正。第二个“不构成”应为“构成”。相应改为：
如果A公司投出到B公司的经营性资产构成《企业会计准则第 20 号——企业合并》所指的“业务”，则相关处置损益在A公司的个别报表和合并报表层面均应全额确认，不应抵销。